【裁判字號】    98,交易緝,2
【裁判日期】    991115
【裁判案由】    業務過失傷害
【裁判全文】
臺灣新竹地方法院刑事判決             98年度交易緝字第2號
公  訴  人  臺灣新竹地方法院檢察署檢察官
被      告  丙○○
上列被告因業務過失傷害案件，經檢察官提起公訴（95年度偵緝
字第538號），本院判決如下︰
    主  文
丙○○從事業務之人，因業務上之過失傷害人，處有期徒刑肆月
，如易科罰金，以銀元佰元即新臺幣玖佰元折算壹日。
    事  實
一、丙○○係計程車司機，以駕駛計程車載客為業，為從事駕駛
    業務之人。丙○○於民國94年5月25日晚上9時6分許，駕駛
    車號426-ME號營業小客車，沿新竹縣竹東鎮○○路○段由東
    往西方向行駛，行經中興路4段、竹中路交岔路口時，原須
    注意汽車行駛至交岔路口，其轉彎應遵守燈光號誌，且應隨
    時注意車前狀況及兩車併行之間隔，並隨時採取必要之安全
    措施，而依當時天候晴、夜間有照明、路面鋪裝柏油、路面
    乾燥無缺陷、無障礙物，視距良好等一切情狀，並無不能注
    意之情事，竟疏未注意，於直行綠燈尚未變換為左轉綠燈時
    ，即逕行通過上開交岔路口欲左轉至竹中路，適戊○○騎乘
    車號YXP-443號輕機車，自新竹縣竹東鎮○○路○段由西往東
    方向行駛至上開交岔路口，因見丙○○所駕駛之上開營業小
    客車貿然左轉而閃避不及，丙○○所駕駛之營業小客車車頭
    撞擊戊○○所騎乘之機車左側，戊○○因而人車倒地，致其
    受有頭部外傷併急性硬腦膜下出血之傷害。丙○○於肇事後
    ，在有偵查權之機關或公務員尚未發覺其車禍肇事前，委請
    同事郭雲英以電話報警，並向前往處理車禍事宜之時任新竹
    縣警察局竹東分局二重埔派出所警員乙○○、甲○○表明為
    肇事者，自首而接受裁判。
二、案經台灣新竹地方法院檢察署檢察官指定戊○○之父丁○○
    為代行告訴人訴由台灣新竹地方法院檢察署檢察官及新竹縣
    警察局竹東分局報請台灣新竹地方法院檢察署檢察官偵查起
    訴。
    理  由
壹、程序部分：
    按被告以外之人於審判外之言詞或書面陳述，除法律有規定
    者外，不得作為證據，刑事訴訟法第159條固定有明文，惟
    被告以外之人於審判外之陳述，雖不符同法第159條之1至之
    4規定，而經當事人於審判程序同意作為證據，法院審酌該
    言詞陳述或書面陳述作成時之情況，認為適當者，亦得為證
    據。又當事人、代理人或辯護人於法院調查證據時，知有第
    159條第1項不得為證據之情形，而未於言詞辯論終結前聲明
    異議者，視為有前項之同意，此亦據同法第159條之5規定明
    確。查本案所引用之證據資料（詳後引證據），其中傳聞證
    據部分，被告及檢察官均未聲明異議，本院復審酌該證據作
    成之情況，並無不當，依刑事訴訟法第159條之5第1項、第2
    項之規定，故其等於審判外之陳述，自得作為本案之證據。
    又按本案認定事實所引用之文書證據等證據，並無證據證明
    係公務員違背法定程序所取得，亦無刑事訴訟法第159條之4
    之顯有不可信之情況，本院斟酌本案卷內之證據並非非法取
    得，且經本院於審判期日依法進行證據之調查、辯論，被告
    於訴訟上之程序權，已受保障，前揭各該證據，均得採為證
    據，先予敘明。
貳、實體部分：
一、訊據被告丙○○固坦認有於前揭時間、地點，駕駛車號426-
    ME號營業小客車撞擊被害人戊○○騎乘之車號YXP-443號輕
    機車，被害人並受有頭部外傷併急性硬腦膜下出血之傷害等
    事實，惟矢口否認有何業務過失傷害犯行，辯稱：伊是遵守
    號誌綠燈左轉，是被害人的車速太快撞到伊云云。經查：
(一)、被告於前揭時間、地點，駕駛車號426-ME號營業小客車載客
    途中與被害人所騎乘之車號YXP-443號輕機車發生交通事故
    ，被害人並因而受傷一節，除據被告自承在卷，並經指定代
    行告訴人即被害人之父丁○○指訴綦詳（見偵字第6264號卷
    第9至11頁），復有高雄市立小港醫院診斷證明書、財團法
    人佛教慈濟綜合醫院診斷證明書、馬偕紀念醫院乙種診斷證
    明書、道路交通事故現場圖、道路交通事故調查報告表（一
    ）（二）、現場照片、高雄市立小港醫院98年7月20日高醫
    港秘字第0980001068號函、98年7月27日高醫港秘字第09800
    01112號函暨其所附被害人之病歷資料等附卷可稽（見偵字
    第6264號卷第13至15、27至29、33至35、43頁，交易字第14
    號卷第19頁，交易緝字第2號卷第58至69頁），此部分之事
    實堪以認定。
(二)、本件經送台灣省竹苗區車輛行車事故鑑定委員會初議及覆議
    之結果均認：「肇事地為行車管制號誌正常運作之交岔路口
    ，任何一方未依號誌指示行駛均可能造成相同型態之撞擊結
    果，因附卷佐證資料不足，本會無法據以鑑定何方未依號誌
    指示行駛。」，有該鑑定委員會95年2月20日竹苗鑑950032
    字第0955300693號函、99年3月15日竹苗鑑990138字第09953
    00795號函各1紙在卷為憑（見偵字第6264號卷第47頁，交易
    緝字第2號卷第132頁），再經本院依職權囑託國立交通大學
    鑑定之結果：「肇事地點屬號誌化路口，且雙方於不同號誌
    指示之時相下行駛，各有不相衝突之路權時段，肇事責任宜
    應以路權歸屬為論斷依據，依卷附跡證尚無法判斷肇事時號
    誌情狀，恕本校無法提供鑑定意見。」，有該校99年9月24
    日交大管運字第0991009581號函存卷可查（見交易緝字第2
    號卷第149頁），而肇事地點之路口監視系統，亦未攝得本
    件車禍之經過情形及該路口當時號誌燈之運作情形等情，業
    據證人乙○○於偵查中及本院審理時，證人甲○○於本院審
    理時結證在卷（見偵字第6264號卷第51頁，交易緝字第2號
    卷第40、45至47頁），並有新竹縣警察局竹東分局二重埔派
    出所警員甲○○、乙○○94年11月17日製作之查證報告1紙
    附卷可考（見偵字第6264號卷第12頁），又案發時所攝得之
    監視錄影畫面，無法轉檔為光碟VCD程式而未檢送附卷，此
    有台灣新竹地方法院檢察署及本院公務電話紀錄單（表）供
    參（見偵字第6264號卷第29頁，交易字第14號卷第6頁），
    然本院經審酌卷內證據資料之結果，認被告就本件車禍之發
    生，有未遵守燈光號誌指示及未注意車前狀況及兩車併行之
    間隔，且未採取必要之安全措施等過失，理由詳述如下：
１、被告於警詢中供述：當時前方自小客車搶左轉號誌燈左轉，
    伊等候左轉綠燈號誌亮時才緩慢行駛等語（見偵字第6264號
    卷第6頁），復於本院審理時供稱：伊跟著前方白色車走，
    停車時看到綠燈，等綠燈左轉，就跟著白色車轉，伊前方除
    了白色車，沒有其他車等語（見交易緝字第2號卷第169頁）
    ，被告就其前方之車輛究係搶左轉號誌燈左轉抑或俟左轉號
    誌指示燈亮起後始起步左轉，前後供述已有不一，另參以卷
    附現場圖（見偵字第6264號卷第27頁），被告所駕駛之車號
    426-ME號營業小客車於事故發生時之位置，已越過新竹縣竹
    東鎮○○路○段、竹中路口之停止線，前行左轉至接近竹中
    路路口之斑馬線，衡以被告自承其係在該路口等待左轉之第
    2部車，若被告與其前方之車輛均係俟左轉號誌指示燈亮起
    時始行左轉，以該路口為6米寬之4線道，此有新竹縣政府警
    察局竹東分局98年8月4日竹縣東警偵字第0980013466號函暨
    其所附道路現場狀況圖、現場照片等在卷為憑（見交易緝字
    第2號卷第70至74頁），且車輛於靜止狀態復行起步時之速
    度勢必不快，焉有可能於左轉號誌指示燈亮起後未久，即已
    接近完成左轉駛入竹中路之動作，益徵被告所辯：是等左轉
    綠燈號誌亮時才緩慢行駛云云，要與卷證不符，無足憑採。
２、稽之證人即到場處理本件車禍之警員乙○○於偵查中證述：
    那裡有號誌，兩台車有1部車闖紅燈，因為假如可以左轉的
    話，就代表機車（即被害人）闖紅燈，假如機車是綠燈就代
    表計程車（即被告）闖紅燈等語（見偵字第6264號卷第51頁
    ）及本院審理時具結證述：新竹往竹東方向號誌變換的順序
    ，依序為紅燈、綠燈直行、綠燈左轉箭頭等語（見交易緝字
    第2號卷第42頁），並參以被告於本院審理時自承：伊緊跟
    著前方白色車輛轉彎，距離約1個人的寬度（被告當庭比劃
    經測量後為67公分）等語（見交易緝字第2號卷第169頁），
    與被告於警詢時供述：伊前方自小客車搶左轉號誌燈左轉等
    情互核以觀（見偵字第62 64號卷第6頁），顯見被告與其前
    方之白色車輛均係未俟左轉號誌指示燈亮起時（即號誌尚為
    綠燈直行時）即逕自左轉等情，堪可認定，被告事後空言泛
    稱：係依照左轉號誌燈行駛云云，即乏所據，不足採信。
３、又被告於警詢時辯稱：被害人係為閃避伊前方之白色車輛始
    撞及其所駕駛之前揭營業小客車等語（見偵字第6264號卷第
    6頁），及於本院審理時陳稱：被害人的機車衝過來，有閃
    過白色箱型車，就撞到伊的車等語（見交易緝字第2號卷第
    168頁反面），若如被告所辯，被害人係為閃避被告前方之
    車輛而不及反應始撞擊被告駕駛之前揭營業小客車，依物理
    慣性原理，撞擊點應係被害人之機車車頭部位直接撞擊被告
    營業小客車之車頭，然觀諸被害人機車受損區域均集中在左
    側車身，此有現場照片存卷可查（見偵字第6264號卷第35頁
    ），益徵被告辯稱：係被害人自己撞到伊的營業小客車云云
    ，乃事後推諉卸責之詞，殊難憑採。退步言之，被告既係附
    隨前方之車輛前行，理應在被害人有可能撞擊前方之白色車
    輛時即刻發現而採取煞車、按鳴喇叭提醒被害人等必要之安
    全措施，被告卻全然未有何應變措施，顯有未注意車前狀況
    及兩車併行之間隔，並隨時採取必要之安全措施等過失自明
    。
４、被告雖一再陳稱：當時伊車上載運之乘客有看到伊是遵守號
    誌綠燈左轉云云，惟迄本院辯論終結時，均未提出該名證人
    之年籍資料以供本院傳訊，另參以證人乙○○於本院審理時
    結證稱：伊到場時有問乘客，乘客說當時那是綠燈，但是不
    是左轉箭頭綠燈，該名乘客沒有注意等語（見交易緝字第2
    號卷第41頁），經本院與證人乙○○再次確認之結果：「（
    對於被告說當時到場處理事故的員警有問乘客，當時是綠燈
    何號誌，乘客回答：是綠燈左轉的號誌，有何意見？）我當
    時問乘客時候，乘客回答是綠燈，但是不是左轉綠燈，乘客
    說她不清楚。」等語在卷為憑（見交易緝字第2號卷第43頁
    ），是證人乙○○對於乘坐被告營業小客車之乘客所為關於
    案發時被告車輛行向之號誌是否為綠燈左轉乙情，其證詞並
    非不記得、不清楚、沒有印象等不確定之回答，而係明確證
    述：該名乘客肯定當時的號誌係直行綠燈，對於是否為綠燈
    左轉號誌則無法肯定等語，是證人乙○○顯係對於其所經歷
    之事項即詢問該名乘客當時路口號誌之運作情形記憶深刻，
    證言應堪採信。從而，被告上開辯解，亦乏事證可佐，即無
    足採。
５、被告另辯稱：案發地點被害人的行向有1個彎道，且是下坡
    路段，當時被害人的速度很快云云。然證人乙○○於本院審
    理時證述：「（事發的路段是下坡嗎？）有，從竹東往新竹
    方向約中興路4段900巷那邊過來有一點下坡，一直到事發地
    點都是下坡。」、「（坡度很陡嗎？）不會。」等語（見交
    易緝字第2號卷第42頁），及證人甲○○於本院審理時結證
    稱：那個路口不是大轉彎，伊印象那是直路等語（見交易緝
    字第2號卷第46頁），是被告執為被害人超速之路況，均與
    證人乙○○、甲○○證述情節不符，尚難遽認被害人即有超
    速之情，被告上開辯解，尚無理由，不足憑採。況被告係轉
    彎未遵守燈光號誌而搶直行綠燈左轉一節，已據本院認定如
    前，換言之，被害人所騎乘之機車行向，號誌仍為直行綠燈
    ，自為路權歸屬之一方，其依路權行駛，縱有何超速行駛之
    情（此部分尚無證據證明），亦僅係對於本件車禍之發生是
    否與有過失或違反相關交通安全規則應科以行政罰鍰，仍無
    從解免被告之過失責任。
６、按汽車行駛至交岔路口，其轉彎應遵守燈光號誌，且應隨時
    注意車前狀況及兩車併行之間隔，並隨時採取必要之安全措
    施，道路交通安全規則第102條第1項第1款前段及第94條第3
    項分別定有明文。被告於上開時地駕車，應注意並能注意上
    開規定，竟不注意，以致撞及被害人所騎乘之車號YXP-443
    號輕機車，使被害人受傷，顯有未遵守燈光號誌，及未注意
    車前狀況之過失等情，堪可認定。
(三)、被害人確因本件車禍受有頭部外傷併急性硬腦膜下出血術後
    等傷害，並伴隨輕度失語症、頭部外傷適應症而有記憶力減
    退、語言表達困難、智能狀況不足以勝任原本實驗室的操作
    作業，需長期復健等情，有高雄市立小港醫院診斷證明書、
    財團法人佛教慈濟綜合醫院診斷證明書、馬偕紀念醫院乙種
    診斷證明書等存卷可查（見偵字第6264號卷第13至15頁，交
    易字第14號卷第19頁），且與被告之過失行為有相當因果關
    係。惟被害人所受傷害復原之情形，經本院函詢之結果：被
    害人為左腦外傷顱內出血，而左腦為語言中樞，左腦受傷亦
    會影響語言能力，被害人已復健治療超過1年，病情已穩定
    等情，有高雄市立小港醫院98年7月27日高醫秘字第0980001
    112號函暨其所附被害人之病情說明在卷供參（見交易緝字
    第2號卷第68、69頁），復經本院依職權傳訊被害人到庭，
    被害人均能明白陳述自己的年籍資料，亦可清楚理解本院詢
    問之事項，且明確回答，此經本院當庭確認屬實（見交易緝
    字第2號卷第163頁反面），另徵諸證人即被害人於本院審理
    時具結證述：95年5月22日以後就沒有再去接受復健或治療
    ，因為95年7月要回工研院工作，醫生評鑑伊的情況，表示
    可以再回去工作，現在的身體狀況肢體OK，有作瑜珈、訓練
    平衡，工研院計劃在99年3月31日結束，伊就懷孕，沒有繼
    續找工作了，從95年7月到99年3月31日都是在工研院從事伊
    原來的研究計劃工作，這段工作期間，同事說伊改變很多，
    專業能力有影響，學習上有點障礙，回到工作從頭學，但還
    是可以學等語（見交易緝字第2號卷第164頁反面），是尚難
    認被害人所受之傷害，已達刑法所稱重大不治或重大難治之
    重傷程度，檢察官認被害人因本件車禍受有重傷害等語，容
    有誤會，不為本院所肯認。
(四)、此外，復有車號426-ME號營業小客車行車執照、被告之汽車
    駕駛執照、證號查詢機車駕駛人資料等附卷可稽（見偵字第
    6264號卷第31、32頁）。綜核上情，本件事證明確，被告業
    務過失傷害犯行堪以認定，應予依法論科。
二、論罪科刑：
(一)、新舊法比較：
    按行為後法律有變更者，適用行為時之法律。但行為後之法
    律有利於行為人者，適用最有利於行為人之法律；刑法第2
    條第1項定有明文。又法律變更比較時應就罪刑有關之共犯
    、未遂犯、連續犯、牽連犯、結合犯以及累犯加重、自首減
    輕、暨其他法定加減原因、與加減例等一切情形，綜其全部
    之結果，而為比較，再適用最有利於行為人之法律處斷，最
    高法院24年上字第4634號、27年上字第2615號判例可供參考
    。查被告丙○○行為後，刑法第33條罰金之最低數額、第41
    條關於易科罰金及第62條自首減輕其刑之規定，於94年2月2
    日修正公布，並於95年7月1日起施行。茲就上開規定比較適
    用如下：
１、就罰金最低數額部分：
    刑法第284條第2項前段之罪定有罰金刑，而有關罰金刑之下
    限，刑法第33條第5款原規定：「罰金：一元以上。」，而
    刑法分則編各罪所定罰金之貨幣單位原為銀元，依已廢止之
    罰金罰鍰提高標準條例第1條前段提高為10倍，再依現行法
    規所定貨幣單位折算新臺幣條例第2條規定折算後為新臺幣
    為30元以上。刑法第33條第5款修正後改為：「罰金：新台
    幣一千元以上，以百元計算之。」，修正後罰金最低數額變
    更為新臺幣1千元，比較修正前、後之規定，修正後刑法第3
    3條第5款所定罰金之最低數額，較修正前提高，自以修正前
    刑法第33條第5款之規定有利於被告。
２、易科罰金部分：
    刑法第41條第1項原規定：「犯最重本刑為五年以下有期徒
    刑以下之刑之罪，而受六個月以下有期徒刑或拘役之宣告，
    因身體、教育、職業、家庭之關係或其他正當事由，執行顯
    有困難者，得以一元以上三元以下折算一日，易科罰金。但
    確因不執行所宣告之刑，難收矯正之效，或難以維持法秩序
    者，不在此限。」。依已廢止之罰金罰鍰提高標準條例第2
    條前段之規定，應就原定數額提高為1百倍折算1日，則被告
    行為時之易科罰金折算標準，應以銀元3百元即新臺幣9百元
    折算1日。刑法修正後，第41條第1項改為：「犯最重本刑為
    五年以下有期徒刑以下之刑之罪，而受六個月以下有期徒刑
    或拘役之宣告者，得以新臺幣一千元、二千元或三千元折算
    一日，易科罰金。但確因不執行所宣告之刑，難收矯正之效
    ，或難以維持法秩序者，不在此限。」。比較修法前後易科
    罰金之折算標準，以修正前之規定對被告有利。
３、自首：
    刑法第62條本文原規定：「對於未發覺之罪自首而受裁判者
    ，減輕其刑。」，該條修正後之規定為：「對於未發覺之罪
    自首而受裁判者，得減輕其刑。」，是修正前之刑法第62條
    前段規定自首「必」減輕其刑，修正後則為自首「得」減輕
    其刑，經比較修正前後自首減輕其刑之規定，以修正前之規
    定較有利於被告。
４、綜合上開各條文修正前後之比較結果，罰金之最低數額、易
    科罰金之折算標準及自首減輕其刑之規定，以修正前之規定
    對被告較為有利，是依刑法第2條第1項前段之規定，並參考
    上開最高法院之見解，本件應整體適用行為時即修正前之刑
    法處斷。
(二)、罪名：
    被告係以駕駛計程車載客為業之人，並領有職業大客車之駕
    駛執照，此據其供明在卷（見交易緝字第2號卷第169頁反面
    ），並有駕駛執照及行車執照影本各1紙附卷可稽（見偵字
    第6264號卷第31頁），為從事駕駛業務之人，於執行業務中
    開車肇事致人受傷，核其所為，應係犯刑法第284條第2項前
    段之業務過失傷害罪。
(三)、變更起訴法條：
    被害人所受傷害尚未達至重傷害之程度，已據本院認定如前
    （詳理由欄貳、一、(五)所述），是被告所為應係犯刑法第28
    4條2項前段之業務過失傷害罪，公訴意旨漏未斟酌上情，而
    認被告係犯同法條第2項後段之業務過失致重傷罪，容有未
    洽，惟其基本事實同一，本院自應予審理，並變更起訴法條
    。
(四)、自首：
    末查被告於肇事後委請同事報警，於警員到場未發覺犯人前
    主動表明為肇事者並接受裁判，除據被告供承甚明（見偵字
    第6264號卷第8頁，交易緝字第2號卷第169頁反面），核與
    證人即到場處理本件交通事故之警員甲○○於本院審理時證
    述情節大致相符（見交易緝字第2號卷第46頁），並有新竹
    縣警察局道路交通事故肇事人自首情形紀錄表1紙存卷供參
    （見偵字第6264號卷第24頁），其對於未發覺之罪自首而受
    裁判，應依修正前刑法第62條前段之規定減輕其刑。
(五)、量刑：
    爰審酌被告為營業小客車司機，於駕車時本負有較高之注意
    義務，竟於轉彎時未遵守號誌指示而肇事，違反道路交通安
    全規則之過失程度非輕，並致被害人頭部受損，尚需接受手
    術、顱骨整形術及術後肢體、語言等復健之治療，所造成之
    傷害非輕，且犯後未積極與被害人商談和解事宜，反避不見
    面逃匿無蹤，於案發後逾4年始為警緝獲，於本院審理時雖
    以新台幣（下同）50萬元與指定代行告訴人即被害人之父丁○○達成和解，有本院98年度交附民緝字第2號和解筆錄在
    卷可考（見交易緝字第2號卷第90之1頁），惟均未依照和解
    內容按期履行，迄今僅給付5萬元，有本院99年6月14日準備
    程序筆錄、本院99年9月30日公務電話紀錄及郵政國內匯款
    執據等為據（見交易緝字第2號卷第144頁反面、第153頁）
    ，審理中猶否認犯行，態度難認良好，兼衡其學歷為專科肄
    業，目前從事外送便當之工作，月薪2萬餘元，尚需撫養2名
    子女及負擔房租、水電費等生活開銷，經濟狀況不佳等一切
    情狀，量處如主文所示之刑，並依修正前刑法第41條第1項
    前段之規定諭知易科罰金之折算標準。至於刑法第41條復於
    98年1月21日經修正，自98年9月1日起施行，惟本次修正係
    針對被判處6月以下有期徒刑及拘役確定之人，於執行時，
    本得聲請易科罰金，而未聲請易科罰金時，得改為聲請易服
    社會勞動，此乃檢察官執行時所應處理之事項，非係刑罰法
    律有變更，自毋庸為新舊法之比較；末按中華民國九十六年
    罪犯減刑條例施行前，經通緝而未於中華民國96年12月31日
    以前自動歸案接受偵查、審判或執行者，不得依本條例減刑
    ，中華民國九十六年罪犯減刑條例第5條定有明文。查上開
    減刑條例係於96年7月16日施行，此觀該條例第10條規定甚
    明，而被告之犯罪時間雖係於96年4月24日以前，然其於96
    年4月3日為本院發布通緝，迄98年5月22日始為警緝獲，此
    有本院96年4月3日96年新院雲刑良緝字第45號通緝書、被告
    98年5月22日警詢筆錄等存卷可查（見交易字第14號卷第43
    頁，他字第74號卷第3、4頁），是被告既未於96年12月31日
    以前自動歸案接受審判，即無上開減刑條例之適用，均併予
    說明之。
據上論斷，應依刑事訴訟法第299條第1項前段、第300條，刑法
第2條第1項前段、第284條第2項前段，修正前刑法第62條前段、
第41條第1項前段，已廢止之罰金罰鍰提高標準條例第1條前段、
第2條，現行法規所定貨幣單位折算新臺幣條例第2條，判決如主
文。
本案經檢察官陳建文到庭執行職務。
中    華    民    國    99    年    11    月    15    日
                  交通法庭    法     官   蔡欣怡
如不服本判決應於收受本判決後10日內向本院提出上訴書狀，上
訴書狀應敘述具體理由。上訴書狀未敘述上訴理由者，應於上訴
期間屆滿後20日內補提理由書狀於本院 (均須按他造當事人之人
數附繕本 )「切勿逕送上級法院」。
以上正本證明與原本無異。
中    華    民    國    99    年    11    月    15    日
                               書 記 官   曾柏方
附錄本案論罪科刑法條全文：
刑法第284條第2項
從事業務之人，因業務上之過失傷害人者，處一年以下有期徒刑
、拘役或一千元以下罰金，致重傷者，處三年以下有期徒刑、拘
役或二千元以下罰金。

司法院資訊處製作；財團法人民間司法改革基金會備份。
